# 专门借款因未按期还款产生罚息是否可以资本化？

提问人：牧仁 时间：2021-05-07 08:01:30
各位大神，从业过程中遇到这样一个问题，困扰已久，一家房地产公司，为开发项目借入一笔专门借款，因未按期还本付息，导致除了需要正常支出利息外，还需额外支付一部分罚息，从税法的角度讲，该罚息不属于罚款罚金之类，可以税前扣除，但是是否可以资本化，从目前企业会计准则及相关法律法规都未予以明确，希望跟大家一起探讨，首次发帖，十分感谢

回答人：chenyiwei
超出正常利息的罚息不可以资本化。罚息是本企业资金调度不当导致的结果，原本完全可以避免，故不属于使符合资本化条件的资产达到预定可销售状态所需的必要支出。